【裁判字號】    97,訴,2348
【裁判日期】    970714
【裁判案由】    毒品危害防制條例
【裁判全文】
臺灣板橋地方法院刑事判決              97年度訴字第2348號
公  訴  人  臺灣板橋地方法院檢察署檢察官
被      告  甲○○
上列被告因毒品案件，經檢察官提起公訴（97年度毒偵字第3382
、3641、4128號），本院以簡式審判程序審理，判決如下：
    主  文
甲○○所犯如附表一所示之罪刑，均累犯，應執行有期徒刑貳年
；附表二所示之物，均沒收銷燬之。
    事實及理由
一、本件係依刑事訴訟法第273 條之1 第1 項規定，以簡式審判
    程序審理判決，合先敘明。
二、犯罪事實：
    甲○○前於民國（下同）89年間因施用毒品案件，經本院裁
    定送觀察、勒戒後，認無繼續施用毒品之傾向，於89年9 月
    25日釋放出所，並由臺灣板橋地方法院檢察署檢察官以89年
    度毒偵緝字第1067號、第1068號為不起訴處分確定。93年間
    ，因犯竊盜罪，經本院於93年7 月9 日以93年度簡字第2504
    號判決，判處拘役50日，如易科罰金，以銀元300 元折算1
    日確定。嗣於93年間，因犯搶奪罪，經本院於93年7 月22日
    以93年度訴字第1137號判決，判處有期徒刑1 年8 月確定。
    又於93年間，因犯施用第1 級毒品及第2 級毒品案件，經本
    院於93年12月30日以93年度訴字第2186號判決，分別判處有
    期徒刑10月、8 月，應執行有期徒刑1 年4 月確定。上開2
    案經本院於94年4 月28日以94年度聲字第907 號裁定定執行
    ，應執行有期徒刑3 年確定，再與上述拘役50日接續執行，
    於96年1 月22日縮短刑期假釋出監，假釋期間付保護管束，
    嗣於96年5 月29日保護管束期滿，假釋未經撤銷，視為執行
    完畢（有期徒刑執行完畢部分，於本案構成累犯）。詎猶不
    知悔改，竟分別基於施用第1 級毒品海洛因、第2 級毒品甲
    基安非他命之犯意，而為如附表一所示各該施用行為，分別
    於附表一所示時地查獲暨扣得如附表二之各該物件，並均經
    警於查獲後採集其尿液檢體送驗結果各呈嗎啡類、安非他命
    類之陽性反應，因悉上情。嗣分經臺北市政府警察局中山分
    局、臺北縣政府警察局海山分局、三重分局移由臺灣板橋地
    方法院檢察署檢察官偵查起訴。
三、證據：
(一)、臺北市政府警察局偵辦毒品案件尿液委驗單（尿液檢體編號
    ：033027）、臺灣尖端先進生技醫藥股份有限公司之濫用藥
    物檢驗報告（尿液檢體編號：033027）、甲○○尿液採樣書
    ，被告甲○○警偵訊暨本院之自白（97年度毒偵字第4128號
    卷）部分。
(二)、臺北縣政府警察局海山分局偵辦刑案採驗尿液委驗單、尿液
    檢體編號及姓名對照表（尿液檢體編號：B0000000）、臺灣
    檢驗科技股份有限公司之濫用藥物檢驗報告（尿液檢體編號
    ：B0000000）。臺北縣政府警察局海山分局97年3 月28日搜
    索扣押筆錄、扣押物品目錄表、毒品初步檢驗報告單、蒐證
    相片1 份、法務部調查局97年4 月21日調科壹字第09723020
    510 號鑑定書，被告甲○○警偵訊暨本院之自白，扣案毒品
    4 包（97年度毒偵字第3382號卷）。
(三)、臺北縣政府警察局三重分局查獲毒品案件被移送者姓名、代
    碼對照表（尿液檢體編號：C0000000）、臺灣檢驗科技股份
    有限公司之濫用藥物檢驗報告（尿液檢體編號：C0000000）
    ，臺北縣政府警察局三重分局97年4 月10日搜索扣押筆錄、
    扣押物品目錄表、蒐證相片1 張、交通部民用航空局航空醫
    務中心航藥鑑字第0972146 號毒品鑑定書，被告甲○○警偵
    訊暨本院之自白，扣案毒品1 包（97年度毒偵字第3641號卷
    ）。
四、核被告甲○○如附表一所為各該行為，分係犯毒品危害防制
    條例第10條第1 項、第2 項之罪，被告施用各該毒品前持有
    各該毒品之行為，為各該施用之高度行為所吸收，均不另論
    罪；所犯如附表一所示各罪，犯意個別、行為互殊、時屬有
    距，要件亦異，為數罪，應予分論併罰。又被告有上述所載
    前案，並經執行完畢，有本院97年7 月7 日查析之臺灣高等
    法院被告前案紀錄表在卷可稽，其於有期徒刑執行完畢後之
    5 年以內，再故意犯本件等有期徒刑以上之罪，均為累犯，
    應各依法加重其刑；爰審酌被告素行（詳參前述前案紀錄表
    ）、動機、目的、施用毒品所生危害，以及犯罪後坦承犯行
    之態度，暨衡量施用毒品之性質，並連續犯廢除後關於施用
    毒品犯行刑罰裁量基礎衡平原則，以及犯罪後坦承犯行之態
    度等一切情狀，酌情量處如主文所示之刑，並定其應執行之
    刑。附表二所示扣案之物，為查獲之第1 、2 級毒品，應不
    問屬於犯人與否，依同上條例第18條第1 項前段規定宣告沒
    收銷燬之。
據上論斷，應依刑事訴訟法第273 條之1 第1 項、第299 條第1
項前段、第310 條之2 、第454 條第2 項，毒品危害防制條例第
10條第1 項、第2 項、第18條第1 項前段，刑法第11條前段、第
47條第1 項、第51條第5 款，判決如主文。
本案經檢察官吳文正到庭執行職務。
中    華    民    國    97    年    7     月    14    日
                        刑事第5 庭法  官  黎錦福
上列正本證明與原本無異。
如不服本判決，應於判決送達後10日內敘明上訴理由，向本院提
出上訴狀（應附繕本），上訴於臺灣高等法院。
                                  書記官  蔡麗春
中    華    民    國    97    年    7     月    14    日
附錄本案論罪科刑法條全文：
毒品危害防制條例第10條
施用第一級毒品者，處6 月以上5 年以下有期徒刑。
施用第二級毒品者，處3 年以下有期徒刑。
附表一：
┌──┬──────────────┬─────────┬─────┐
│編號│時間、地點、扣案物件        │所犯法條、所處刑期│備      註│
├──┼──────────────┼─────────┼─────┤
│一  │96年9 月13日下午7 時許，在不│毒品危害防制條例第│97度毒偵字│
│    │詳處所，施用第2 級毒品甲基安│10條第2 項，【累犯│第4128號卷│
│    │非他命1 次；嗣於同年月15日凌│，以下均同】刑法第│【即臺灣臺│
│    │晨5 時許，在臺北市中山區南京│47 條 第1 項，處有│北地方法院│
│    │東路與新生北路口為警查獲。  │期徒刑4 月。      │檢察署96年│
│    │                            │                  │度毒偵字第│
│    │                            │                  │3337號卷】│
├──┼──────────────┼─────────┼─────┤
│二  │同年月15日下午1 時55分為警採│同上條例第10條第1 │同上。    │
│    │尿前26小時內某時，在不詳處所│項，處有期徒刑7 月│          │
│    │，施用第1 級毒品海洛因1 次，│。                │          │
│    │於同上時日查獲。            │                  │          │
├──┼──────────────┼─────────┼─────┤
│三  │於97年3 月28日下午5 時許，在│同上條例第10條第1 │97年度毒偵│
│    │臺北縣三重市○○街745 號6 樓│項，處有期徒刑7 月│字第3382號│
│    │，施用第1 級毒品海洛因1 次；│。附表二編號一之物│卷。      │
│    │同年月28日晚間11時50分許，在│，均沒收銷燬之。  │          │
│    │上址為警查獲，並扣得海洛因4 │                  │          │
│    │包（合計淨重0.32公克）。    │                  │          │
├──┼──────────────┼─────────┼─────┤
│四  │同年月29日凌晨1 時為警採尿前│同上條例第10條第2 │同上      │
│    │回溯96小時內某時，在不詳地點│項，處有期徒刑4 月│          │
│    │，施用第2 級毒品甲基安非他命│。                │          │
│    │1 次，於同上時地查獲。      │                  │          │
├──┼──────────────┼─────────┼─────┤
│五  │同年4 月10日晚間6 時5 分為警│同上條例第10條第2 │97度毒偵字│
│    │採尿前回溯96小時內某時，在不│項，處有期徒刑月4 │第3641號卷│
│    │詳地點，施用第2 級毒品甲基安│。                │。        │
│    │非他命1 次；同年月10日下午4 │                  │          │
│    │時50分許，在臺北縣三重市五華│                  │          │
│    │街1 巷1 號前為警查獲。      │                  │          │
├──┼──────────────┼─────────┼─────┤
│六  │同年4 月9 日晚間7 時許，在臺│同上條例第10條第1 │同上。    │
│    │北縣三重市○○路○ 段某旅社內│項，處有期徒刑7 月│          │
│    │，以捲煙方式施用第1 級毒品海│。附表二編號二之物│          │
│    │洛因1 次，於同上時地查獲，並│，均沒收銷燬之    │          │
│    │扣得海洛因1 包（淨重0.47 50 │                  │          │
│    │公克，報告書載為淨重0.3 公克│                  │          │
│    │）。                        │                  │          │
├──┴──────────────┴─────────┴─────┤
│以上各罪所處之刑，均累犯，應執行有期徒刑貳年。                    │
└─────────────────────────────────┘
附表二：
┌──┬────────┬────────────┬───────┐
│編號│查獲毒品之種類  │數、重量                │備         註 │
├──┼────────┼────────────┼───────┤
│一  │第一級毒品海洛因│4包（合計淨重0.32公克） │              │
├──┼────────┼────────────┼───────┤
│二  │同           上 │1 包（淨重0.47 50 公克）│              │
├──┴────────┴────────────┴───────┤
│查獲第1 、2 級毒品，應依同上條例第18條第1 項前段沒收銷燬之。    │
└────────────────────────────────┘


司法院資訊處製作；財團法人民間司法改革基金會備份。
